臺灣高等法院刑事判決　　　　　　　　　　　　　九十一年度交上易字第三四一號
　　上　訴　人　臺灣桃園地方法院檢察署檢察官
　　被　　　告　丙○○
右上訴人因被告過失傷害案件，不服臺灣桃園地方法院九十一年度交易字第一九九號
，中華民國九十一年七月十六日第一審判決 (起訴案號：臺灣桃園地方法院檢察署九
十年度偵字第一八四九七號)提起上訴，本院判決如左：
    主  文
上訴駁回。
    理  由
一、本案經本院審理結果，認第一審判決對被告丙○○為無罪之諭知，核無不當，應
    予維持，並引用第一審判決書記載之證據及理由（詳如附件第一審判決書）。
二、檢察官上訴意旨以：傷害結果之有無，應就被害人本身而論，初不限於外觀可見
    之身體損傷，亦有自外觀無法目視之身體內部受損情形，則告訴人於受傷當時，
    若無外觀顯而易見之外傷，自難期於警訊時陳述其受傷情形；又法未就診斷證明
    書之證據能力或證明力有何限制，則本件國術中心出具之證明，自難謂無證據能
    力或證明力云云。
三、經查告訴人乙○○、甲○○二人於警訊中均供稱：沒有受傷。再依告訴人乙○○
    、甲○○於偵查中提出之「診療證明書」，記載告訴人乙○○受有「車禍扭傷頸
    椎與腰椎」之傷害、甲○○受有「車禍扭傷左腰膀異位腫痛」之傷害云云。苟告
    訴人等確受此等傷害，於警訊中制作筆錄時，縱外觀上無明顯易見之外傷，衡情
    其等之身體應會因受有該傷害而感覺疼痛或不舒服，然告訴人等於警訊中既均稱
    並未受傷，自難認其等於一個多月以後方稱有受傷之話為可採。又上揭「診療證
    明書」既未有替告訴人乙○○、甲○○二人親自進行「診療」之「醫師」簽名，
    何以得知出具該「診療證明書」之人是否具有醫療專業知識，是該「診療證明書
    」自不具證據價值。此外復查無其他積極證據足資證明告訴人等有受到傷害，是
    被告被訴之犯罪事實要屬不能證明。
四、原審以不能證明被告犯罪，諭知被告無罪之判決，核無不當。檢察官上訴指摘原
    判決不當，請求撤銷改判，為無理由，應予駁回。
據上論結，應依刑事訴訟法第三百七十三條、第三百六十八條，判決如主文。
本案經檢察官呂光華到庭執行職務。
中      華      民      國      九十一    年      十一    月    五 日
                             台灣高等法院交通法庭
                                  審判長法  官  陳  貽  男
                                        法  官  李  世  貴
                                        法  官  陳  憲  裕
右正本證明與原本無異。
不得上訴。
                                        書記官  劉  育  妃
中    華    民    國      九十一    年      十一    月        五        日
附件
臺灣桃園地方法院刑事判決                        九十一年度交易字第一九九號
    公訴人  臺灣桃園地方法院檢察署檢察官
    被  告  丙○○  女  二十七歲（民國○○○年○月○○日生）
                    住桃園縣桃園市○○路○段六十號五樓
                    身分證統一編號：Ｚ000000000號
右列被告因過失傷害案件，經檢察官聲請簡易判決處刑（九十年度偵字第一八四九七
號），本院改用通常程序審理，判決如左：
    主  文
丙○○無罪。
    理  由
一、本件公訴意旨略以：被告丙○○於民國（下同）九十年四月二十一日凌晨二時許
    ，於飲用酒類後（被告上開公共危險部分犯行，業據本院另案九十年度桃交簡字
    第一二六九號判決確定），駕駛車號８Ｎ─２８１２號自用小客車，沿桃園縣桃
    園市○○路往三民路方向行駛，適有告訴人乙○○駕駛Ｚ９─９７７９號自用小
    客車搭載告訴人甲○○，沿中山東路往市區方向行駛（惟起訴書漏載告訴人乙○○「亦疏未注意支線道車輛應讓幹線道車輛先行」），被告本應注意車前狀況，
    隨時採取必要之安全措施（起訴書贅載「支線道車輛應讓幹線道車輛先行」等語
    ），依當時情形又無不能注意之情形，竟疏未注意而撞及告訴人乙○○所駕駛之
    車輛，致告訴人乙○○、甲○○受傷，因認被告涉有刑法第二百八十四條第一項
    前段之過失傷害罪嫌云云。
二、按「犯罪事實應依證據認定之，無證據不得推定其犯罪事實」、「三、法院於審
    理後，應為無罪判決之諭知者」、「檢察官聲請以簡易判決處刑之案件，經法院
    認為有第四百五十一條之一第四項但書之情形者，應適用通常程序審判之」，刑
    事訴訟法第一百五十四條、第四百五十一條之一第四項但書第三款、第四百五十
    二條均有明文。
三、訊據被告丙○○固坦承於右揭時地飲酒後其吐氣所含酒精濃度已超度每公升零點
    二五毫克時，仍駕駛上開８Ｎ─２８１２號自用小客車與由告訴人乙○○所駕駛
    上開Ｚ９─９７７９號自用小客車發生碰撞肇事乙情，惟堅決否認右揭犯行，辯
    稱：伊於右揭時地雖有酒後駕車肇事，惟乙○○、甲○○二人當時均未因之受有
    任何傷害之結果，伊並無過失傷害之行為等語。經查：被告於右揭時地飲酒後其
    吐氣所含酒精濃度超過每公升零點二五毫克，達每公升零點八三毫克時，仍駕駛
    上開８Ｎ─２８１２號自用小客車，因疏未注意減速慢行及車前狀況，並隨時採
    取必要之安全措施，而與由告訴人乙○○所駕駛，搭載告訴人甲○○於右前座上
    ，惟亦疏未注意支線道車輛應讓幹線道車輛先行之上開Ｚ９─９７７９號自用小
    客車發生碰撞肇事乙節，雖據告訴人乙○○、甲○○二人迭次於警、偵訊中及本
    院審理時指訴明確，並為被告迭次於警、偵訊中及本院審理時所供承屬實，復有
    道路交通事故調查報告表、肇事現場照片、電腦酒測單、酒測觀察記錄表及桃園
    縣區車輛行車事故鑑定委員會鑑定意見書各乙份，在卷可稽，而堪認定。惟被告
    不僅於本院審理時堅決供稱告訴人乙○○、甲○○二人於右揭時地並未因本件車
    禍而受有任何傷害之結果等語明確，核與告訴人乙○○、甲○○二人於警訊中亦
供稱「（.... 有無人員受傷？）....，無（見臺灣桃園地方法院檢察署九十年
    度偵字第七一０五號偵查卷第十頁）」等語相符，應堪採信。雖告訴人乙○○、
    甲○○二人後於偵查中提出「中華國術精練中心」所出具「診療證明書」各乙紙
    為憑，惟上開「診療證明書」不僅係由非西醫醫療機構所出具者，且其上亦未有
    替告訴人乙○○、甲○○二人親自進行「診療」之「醫師」簽名，又其上所載「
    車禍扭傷頸椎與腰椎」、「車禍扭傷左腰膀異位腫痛」云云，亦均未有其傷害部
    位之照片或Ｘ光片為佐，復均屬不特定之概括性用詞，另其上所載開立「診療證
    明書」日期之九十年六月七日，與本件車禍發生之九十年四月二十一日，亦相距
    已達一月以上之久，則僅憑告訴人乙○○、甲○○二人事後所提出上開「診療證
    明書」二紙，不僅亦據被告於本院審理時堅決否認在卷，亦核與告訴人乙○○原
    於警訊中供述情節不符，有如上述，自不足憑此即為不利被告認定之依據，至為
    顯然。再者，告訴人乙○○、甲○○二人於右揭時地若果因本件車禍而分別受有
    上述「車禍扭傷頸椎與腰椎」、「車禍扭傷左腰膀異位腫痛」之「傷害」結果，
    則核諸上開「診療證明書」之所載「傷害」情節，告訴人乙○○、甲○○二人應
    儘可前往西醫醫療機構進行診療，並取具該機構之診斷證明書為憑即可，惟告訴
    人乙○○、甲○○二人竟均未能前往西醫醫療機構進行診療，反而前往上開「中
    華國術精練中心」接受「推拿整治」，並取具上開「診療證明書」二紙為憑，有
    如上述，復因與被告和解未成，而遲至九十年十月十九日始行具狀向公訴人提出
    本件之刑事告訴，則告訴人乙○○、甲○○二人事後改稱其等二人均因本件車禍
    致受有「車禍扭傷頸椎與腰椎」、「車禍扭傷左腰膀異位腫痛」之「傷害」結果
    云云，自不足採信。此外，復查無其他積極事證足資證明被告確有公訴人所指上
    開犯行，自屬不能證明被告犯罪，爰依刑事訴訟法第四百五十一條之一第四項但
    書第三款、第四百五十二條之規定，先將本件改用通常程序審理，再依刑事訴訟
    法第三百零一條第一項之規定，諭知被告無罪之判決。
據上論斷，應依刑事訴訟法第四百五十一條之一第四項但書第三款、第四百五十二條
、第三百零一條第一項，判決如主文。
本案經檢察官吳廣莉到庭執行職務
中      華      民      國      九十一      年      七    月    十六    日
                          臺灣桃園地方法院交通法庭
                                          法  官  林晏鵬
右正本證明與原本無異。
如不服本判決，應於判決送達後十日內向本院提出上訴狀( 應附繕本 )，上訴於
臺灣高等法院。
                                          書記官  陳青瑜
中      華      民      國     九十一       年      七    月    十八    日
